臺灣花蓮地方法院刑事判決　　　　　　　　　　　　　九十一年度易字第二二一號
　　公　訴　人　臺灣花蓮地方法院檢察署檢察官
　　被　　　告　甲○○
右列被告因違反槍砲彈藥刀械管制條例案件，經檢察官提起公訴（九十一年度偵緝字
第八０號），本院判決如左：
    主  文
甲○○未經許可，持有刀械，處拘役肆拾日，如易科罰金，以參佰元折算壹日。扣案
之匕首壹把沒收。
    事  實
一、甲○○明知匕首，屬主管機關公告查禁之未經許可不得持有之刀械，仍於民國九
    十一年一月下旬某日，在花蓮縣花蓮市○○路六二二巷五之一號住處內，接受綽
    號「富源」年籍不詳之成年男子所贈送之匕首一把後，將之藏放於上開住處內非
    法持有。迄九十一年二月四日下午五時許，為花蓮憲兵隊持搜索票在上址查獲，
    並扣得前開匕首一把。
二、案經花蓮憲兵隊移送台灣花蓮地方法院檢察署檢察官偵查起訴。
    理  由
一、訊據被告甲○○固坦承於前揭時、地接受綽號「富源」者之成年男子所贈予上開
    刀械一把，並藏置家中，嗣為花蓮憲兵隊查獲之事實，惟辯稱：他不知該刀械為
    匕首，亦不知該刀械為查禁之刀械云云。經查：上開扣案刀械一把確係在被告住
    處被查獲之事實，已有搜索扣押物品清單、刀械照片附卷可稽，而上開刀械，經
    送鑑驗結果，確屬已公告禁止持有之管制刀械匕首，此有花蓮縣警察局九十一年
    二月十九日（九一）花警保民字第０九一０００五０七００號函附卷可稽。且該
    把「匕首」經本院當庭勘驗結果，確認為兩面刀刃均非常鋒利，為具有殺傷力之
    刀械等情，亦有本院勘驗筆錄可憑。另按不得因不知法律而免除其刑，刑法第十
    六條亦有規定，查「匕首」為槍砲彈藥刀械管制條例列管之刀械，早經中央主管
    機關依法公告列為槍砲彈藥刀械管制條列管之刀械，且經政府三令五申宣導，是
    被告若未經主管機關之許可而持有，即違反該條例之罪。況被告曾犯槍砲彈藥刀
    械管制條案件前科，有臺灣高等法院被告全國前案錄表可按，自應對該條例所管
    制之槍砲及刀械知之甚詳，並注意謹慎以免觸法，被告諉為不知實非無疑，是以
    被告所辯不足採信。本件事證明確，被告犯行洵堪認定，應予依法論科。
二、核被告所為，係犯槍砲彈藥刀械管制條例第十四條第三項之罪。爰審酌被告犯罪
    之動機、目的，所生之損害等一切情狀，量處如主文所示之刑，並諭知易科罰金
    之折算標準。至扣案之匕首一把，係違禁物，應依刑法第三十八條第一項第一款
    宣告沒收。
據上論斷，應依刑事訴訟法第二百九十九條第一項前段，槍砲彈藥刀械管制條例第十
四條第三項，刑法第十一條前段、第四十一條第一項前段、第三十八條第一項第一款
，罰金罰鍰提高標準條例第二條，判決如主文。
本案經檢察官簡淑如到庭執行職務。
中      華      民      國    九十一    年      八      月    二十二    日
                              臺灣花蓮地方法院刑事庭
                                  法  官  吳  順  龍
右正本證明與原本無異。
如對本判決不服，應於送達後十日內，向本院提出上訴狀。（應抄附繕本）
                                  法院書記官
中      華      民      國    九十一    年      八      月    二十七    日
附錄本判決論罪之法律條文：
槍砲彈藥刀械管制條例第十四條第三項：
未經許可，持有或意圖販賣而陳列刀械者，處一年以下有期徒刑、拘役或新臺幣五十
萬元以下罰金。
